【裁判字號】    99,訴,694
【裁判日期】    990831
【裁判案由】    妨害風化
【裁判全文】
臺灣板橋地方法院刑事判決               99年度訴字第694號
公  訴  人  臺灣板橋地方法院檢察署檢察官
被      告  丙○○○
上列被告因妨害風化案件，經檢察官提起公訴（98年度偵字第26
464 號），本院判決如下：
    主  文
丙○○○犯圖利媒介性交罪，處有期徒刑月，如易科罰金，以
新臺幣壹仟元折算壹日。
    事  實
一、丙○○○基於意圖使女子與他人為性交行為而媒介以營利之
    犯意，於民國98年9 月23日23時許（起訴書誤載為23時30分
    許），在臺北縣三重市同安公園旁，媒介成年女子甲○○與
    不特定男客進行「全套」（即性交）之性交易，收費方式視
    有無包含洗澡而定，分別收費新臺幣（下同）2600元及1500
    元，取得之性交易費用再由丙○○○與甲○○分配。嗣經員
    警乙○○喬裝為男客，丙○○○於上開時、地向乙○○招攬
    並告知性交易收費方式後，帶領乙○○前往甲○○位於臺北
    縣三重市○○路○ 段66號5 樓之從事性交易處所，由甲○○
    開門將乙○○帶入房間內，丙○○○則自行下樓欲離開，乙○○隨即向甲○○表明身分，並聯絡已埋伏在外之支援警力
    攔下丙○○○，因而查獲上情，並在上開房間內扣得甲○○
    用以進行性交易之保險套6 個、計時器1 個、潤滑液1 瓶、
    電話名片1 張，及在丙○○○身上扣得上址大門鑰匙1 支。
二、案經臺北縣政府警察局三重分局移請臺灣板橋地方法院檢察
    署檢察官偵查起訴。
    理  由
一、訊據被告丙○○○矢口否認有何妨害風化之犯行，辯稱：伊
    和甲○○是一起在臺北縣三重市○○路○ 段66號5 樓房間從
    事性交易，各拉各的客人，輪流出去拉客，當天伊在公園時
    有跟警員說是自己要幫他服務，但伊和警員回到房間時，甲○○正在整理房間，警員看到甲○○比較年輕，就說要讓甲○○做，伊就讓給甲○○，自己再出去拉客，性交易的錢甲○○不會分給伊云云。經查：
  (一)證人乙○○已於本院審理時具結證稱：當天晚上伊和同事到
    同安公園取締妨害風化案件，有3 個員警，伊負責喬裝成嫖
    客，另2 位員警在後面監控，伊停在公園旁邊，坐在機車上
    ，另2 名員警在遠處監控，被告騎腳踏車經過伊面前，伊和
    被告眼神有交會到，被告看伊一下，伊跟她點頭，被告就騎
    腳踏車過來，問伊「少年仔要否」（台語），伊跟她點頭，
    被告說這邊警察很多，叫伊到前面去等她，伊騎到前面200
    公尺的地方等被告，被告騎腳踏車過來，問伊「少年仔要否
    」，伊問她怎麼算，她就說洗澡的2500，沒洗的1500，伊就
    說好，當時那裡有很多制服的員警，剛好有員警走過來，被
    告就叫伊到前面的路口就是正義北路與重新路交叉口那裡等
    她，伊就騎車到那裡，過5 分鐘被告騎腳踏車過來，要伊跟
    著她走，帶伊去正義北路的某棟大樓，過程中伊有跟另2 名
    員警其中的丁○○通話，被告帶伊上去樓上，帶伊到裡面的
    其中1 間房間，被告敲門，有1 名女子過來開門，女子把伊
    帶進去房間內，被告人就走了，被告沒有進入房間，也沒有
    和房內的女子交談，伊也沒有說要挑小姐，現場有2 個房間
    ，只有1 個小姐，沒有選擇的餘地，伊進入房間後，那位小
    姐就要去洗澡，伊出示證件，對方就呆掉了，伊打電話給丁○○告訴他被告已經下樓，那時丁○○已經在樓下監控，被
    告跟伊接洽的過程中，沒有說是她自己要做生意，如果被告
    這樣講，伊會拒絕，職務報告書寫的金額（含洗澡收費2600
    元，不含洗澡一般性交易收費1500元）應該正確，因為伊現
    在的印象是大概的金額等語（見本院99年8 月17日審判筆錄
    ），證人丁○○亦於本院審理時具結證稱：98年9 月23日晚
    上是分局規劃取締色情勤務，伊有跟乙○○到三重市同安公
    園去，當時有3 個員警到那裡，乙○○自己騎1 台機車，伊
    跟另一名同事共騎另一台機車，當時是看到被告主動上前與
    乙○○攀談，被告騎腳踏車，伊和乙○○都穿便服，伊離乙○○有一段距離，沒有聽到被告攀談的內容，被告當時看起
    來不像是要為自己接客的樣子，因為被告作一般打扮，又是
    騎腳踏車，後來被告騎腳踏車先離開，乙○○示意伊和另一
    名員警騎機車跟著他，後來乙○○跟被告到了重新路上，乙○○就跟被告一起上樓，伊和另一名同事在樓下等，後來幾
    分鐘後被告就自己到樓下，乙○○在樓上，乙○○打電話給
    伊要伊帶被告上樓，伊有請分局的行政組支援，上樓後伊看
    到乙○○與另一名女子在套房裡面等語（見本院99年6 月22
    日審判筆錄），足認被告辯稱：伊在公園時有跟警員說是自
    己要幫他服務，伊和警員回到房間時，甲○○正在整理房間
    ，警員看到甲○○比較年輕，就說要讓甲○○做，伊就讓給
    甲○○，自己再出去拉客云云，與事實不符，不足採信，則
    被告既未向證人乙○○表明是自己要從事性交易，僅向證人
    乙○○介紹收費方式，並將證人乙○○帶到性交易處所，直
    接交由案外人甲○○帶入房間內，由甲○○進行性交易，被
    告顯係為甲○○媒介性交易而非為自己招攬性交易對象無疑
    。
  (二)又證人甲○○固曾於偵訊及本院審理時具結證稱：伊和被告
    一起在三重市○○路○ 段66號5 樓之房屋輪流從事性交易，
    98年9 月23日晚上被告帶1 名男客上樓，伊當時在客廳整理
    東西，看到被告帶男客回來嚇一跳，因為來不及閃，該男客
    說有其他小姐，就叫伊幫他做，還問伊有無其他小姐，伊說
    沒有了，所以由伊與該名男客進行性交易，被告沒有說什麼
    就下樓了，性交易的收入不需讓他人抽成，做多少就算自己
    的云云（見偵卷第39-40 頁、本院99年6 月22日審判筆錄）
    ，惟被告曾於偵訊時供稱：伊要幫警察服務時，剛好1 個小
    姐進來整理房間，伊開門時，警察看到甲○○比較年輕，警
    察就說他要比較年輕的甲○○，該房子有2 個房間、1 間浴
    室，（進屋子時）甲○○當時在她的房間內云云（見偵卷第
    33-34 頁），就被告與證人乙○○到達上開性交易處所時，
    證人甲○○係在何處、為何會被證人乙○○看到等節，被告
    與證人甲○○所述不符，渠等上開所述已難遽信，再參以證
    人甲○○與被告前為同事關係，此據被告於警詢時供述明確
    （見偵卷第6 頁），證人甲○○與被告間既有同事情誼，衡
    情實有坦護被告之動機及可能，堪認證人甲○○前開所述，
    係屬迴護附和被告之詞，不足採信。
  (三)再查，被告曾於偵訊時自承：伊現在沒有工作，是因為生活
    才這樣做（拉客）的等語（見偵卷第34頁），足認被告係因
    經濟需要始為本件媒介性交易之行為，是被告確有以此營利
    之意圖及行為無訛，此外，復有現場與扣案物照片共7 張（
    見偵卷第23-24 頁）附卷及保險套6 個、計時器1 個、潤滑
    液1 瓶、電話名片1 張、大門鑰匙1 支等物扣案可稽，本件
    事證明確，被告上開犯行已堪認定，應予依法論科。
二、核被告所為，係犯刑法第231 條第1 項之圖利媒介性交罪。
    爰審酌被告為圖獲取金錢，竟媒介他人進行性交易，破壞社
    會善良風氣，及其犯罪目的、動機、手段、所生危害、犯後
    態度等一切情狀，量處如主文所示之刑，並諭知易科罰金之
    折算標準，以資懲儆。扣案之保險套6 個、計時器1 個、潤
    滑液1 瓶、電話名片1 張等物，均係案外人甲○○從事性交
    易所用之物，並非被告本件媒介性交易所用之物，又在被告
    身上扣得之鑰匙1 支，係用以開啟案外人甲○○上開性交易
    處所大門所用，亦非被告本件媒介性交易所用之物，均不予
    宣告沒收，附此敘明。
據上論斷，應依刑事訴訟法第299 條第1 項前段，刑法第231 條
第1 項、第41條第1 項前段，刑法施行法第1 條之1 ，判決如主
文。
本案經檢察官王家春到庭執行職務。
中    華    民    國    99    年    8     月    31    日
                刑事第十八庭  審判長法  官  汪怡君
                                    法  官  楊仲農
                                    法  官  楊筑婷
以上證明與原本無異。
如不服本判決，應於判決送達後10日內敘明上訴理由，向本院提
出上訴狀（應附繕本），上訴於臺灣高等法院。其未敘述上訴理
由者，應於上訴期間屆滿後20日內向本院補提理由書「切勿逕送
上級法院」。
中    華    民    國    99    年    8     月    31    日
                                    書記官  傅淑芳
附錄本案論罪科刑法條：
中華民國刑法第231條
意圖使男女與他人為性交或猥褻之行為，而引誘、容留或媒介以
營利者，處5 年以下有期徒刑，得併科10萬元以下罰金。以詐術
犯之者，亦同。
公務員包庇他人犯前項之罪者，依前項之規定加重其刑至二分之
一。

司法院資訊處製作；財團法人民間司法改革基金會備份。
